【裁判字號】    90,易,133
【裁判日期】    900703
【裁判案由】    違反保護令
【裁判全文】
臺灣桃園地方法院刑事判決                            九十年度易字第一三三號
    公  訴  人  臺灣桃園地方法院檢察署檢察官
    被      告  乙○○
右列被告因違反保護令案件，經檢察官提起公訴（八十九年度偵字第一八四三五號）
，本院判決如左：
    主  文
乙○○違反法院禁止直接騷擾行為之通常保護令裁定之規定，處拘役肆拾日，如易科
罰金，以佰元折算壹日。緩刑貳年，緩刑期間付保護管束。
    事  實
一、乙○○為甲○○之配偶，為家庭暴力防治法第三條第一款之家庭成員，因前於民
    國八十七年九月五日、十一月一日酒後二次毆打甲○○，復於八十九年五月二十
    一日，酒後徒手砸毀桃園市○○○街二十七號二樓住處之房間及廚房的門，並對
    甲○○恐嚇：若看到甲○○就要打，要殺甲○○等語，並常於酒後吵鬧及於晚上
    將電源關掉，影響子女作息，對於甲○○及三名子女實施身體上或精神上之不法
    侵害，經甲○○向本院聲請核發民事通常保護令，本院依家庭暴力防治法第十三
    條之規定，於八十九年八月十九日以八十九年度家護字第一七四號核發民事通常
    保護令，裁定令其不得對甲○○實施身體或精神上不法侵害行為，且不得直接或
    間接對被害人為騷擾、通信之聯絡行為，有效期間為八月確定。詎乙○○竟於八
    十九年十一月二十九日清晨零時三十分許，在保護令有效期間，自外返回上開住
    處後，獨自在客廳喝酒，酒後不顧子女及配偶等人均已就寢，於當晚凌晨一時三
    十分許開始，在客廳大吵大鬧，並不斷敲打甲○○之臥房，至當晚凌晨四時許，
    ，妨礙甲○○之睡眠，甲○○不堪其擾，乃報警處理。
二、案經桃園縣警察局桃園分局報告臺灣桃園地方法院檢察署檢察官偵查起訴。
    理  由
一、訊據被告乙○○坦承於右開時、地，酒後至告訴人甲○○房間，惟矢口否認有右
    揭犯行，辯稱：沒有敲房門，只有推開房門，看小孩有無蓋被子，房門並未上鎖
    ，亦未進入房內云云。惟查：
  （一）右揭犯罪事實，業據告訴人指述綦詳，核與證人即被告與告訴人之大女兒蘇
        姿菁於本院調查時所述：「那天我凌晨四點多起床，．．．，我爸爸在客廳
        很吵，．．．。」等語（參本院九十年四月三十日訊問筆錄）相符，且查被
        告於深夜返家，非但未放輕動作，反而在客廳喝酒，於酒後大聲喧嘩，甚且
        於深夜四點多，敲房門欲進入告訴人之房間，嚴重干擾告訴人之睡眠，所辯
        是要看小孩有無蓋被云云，純為其騷擾告訴人之藉口，諉無足取。
  （二）次查，被告業於本院調查時自承：有收受前開保護令之裁定（參本院九十年
        四月三日訊問筆錄），復有本院民事庭送達證書二紙在卷可稽，堪認前開裁
        定已合法送達於被告並且生效。此外，復有前開本院八十九年度家護字第一
        七四號民事通常保護令裁定影本乙紙附卷可考，是本件事證明確，被告犯行
        洵堪認定。
二、核被告乙○○所為，係犯家庭暴力防治法第五十條第二款之違反保護令罪。查被
    告行為後，刑法第四十一條將原「犯最重本刑為三年以下有期徒刑以下之刑之罪
    ，而受六月以下有期徒刑或拘役之宣告，因身體、教育、職業或家庭之關係，執
    行顯有困難者，得以一元以上三元以下折算一日，易科罰金」之規定，於九十年
    一月四日修正為刑法第四十一條第一項前段，修正後之新規定為「犯最重本刑為
    五年以下有期徒刑以下之刑之罪，而受六月以下有期徒刑或拘役之宣告，因身體
    、教育、職業、家庭之關係或其他正當事由，執行顯有困難者，得以一元以上三
    元以下折算一日，易科罰金」，上開修正後之新規定已於九十年一月十日經總統
    公布，而於同年一月十二日生效施行，是被告行為後法律已有變更，應依刑法第
    二條第一項前段之規定，適用裁判時即修正後之刑法第四十一條第一項前段之規
    定，併予敘明。爰審酌被告前即係因酒後騷擾其妻，經本院核發民事通常保護令
    ，其本次犯罪之動機、目的復係因酒後亂性，被告犯後仍不知悔悟，開庭訊問時
    ，仍一再指責告訴人，惟其犯罪之手段、犯罪所生危害非重等一切情狀，爰量處
    如主文所示之刑，併諭知易科罰金之折算標準。末查被告前未曾受有期徒刑以上
    刑之宣告，此有臺灣高等法院被告全國前案紀錄表乙紙附卷可憑，被告經此教訓
    ，當能知所警惕而無再犯之虞，本院因認所宣告之刑以暫不執行為適當，併諭知
    緩刑貳年，用啟自新。又被告與告訴人為夫妻，業據其二人陳述在卷，並有法務
    部戶役政連結作業系統在卷可稽，其二人係家庭暴力防治法第三條第一款之家庭
    成員，依同法第三十條第一項規定，並諭知被告於緩刑期間並付保護管束。
據上論斷，應依刑事訴訟法第二百九十九條第一項前段，家庭暴力防治法第五十條第
二款、第三十條第一項，刑法第十一條前段、第二條第一項前段、修正後第四十一條
第一項前段、第七十四條第一款，罰金罰鍰提高標準條例第二條，判決如主文。
本案經檢察官吳廣莉到庭執行職務。
中      華      民      國    九十      年      七      月      三      日
                                      臺灣桃園地方法院刑事第二庭
                                          審判長法官  王  兆  飛
                                                法官  王  美  玲
                                                法官  李  桂  英
右正本證明與原本無異。
如不服本判決，應於判決送達後十日內向本院提出上訴狀( 應附繕本 )，上訴於
臺灣高等法院。
                                              書記官  梁  麗  雲
中      華      民      國    九十     年       七     月       四     日
附錄本案論罪科刑法條全文：
家庭暴力妨治法第五十條第二款
違反法院依第十三條、第十五條所為之下列裁定者，為本法所稱之違反保護令罪，處
三年以下有期徒刑、拘役或併科新臺幣十萬元以下罰金。
一、禁止實施家庭暴力行為。
二、禁止直接或間接騷擾、接觸、通話或其他連絡行為。
三、命遷出住居所。
四、遠離住居所工作場所、學校或其他特定場所。
五、命完成加害人處遇計畫：戒癮治療、精神治療、心理輔導或其他治療、輔導。


司法院資訊處製作；財團法人民間司法改革基金會備份。
